臺灣彰化地方法院民事裁定
110年度事聲字第25號
異  議  人  李立宇  

相  對  人  彰化縣政府

法定代理人  王惠美  
相  對  人  李益鍊  
            李壬水  
            陳石柱  



            劉曉芳  

            黃世建  
            許菀玲  
            王偉任  
            王偉名  
上列當事人間確定訴訟費用額事件，異議人對於本院司法事務官
於中華民國110年8月5日所為110年度司聲字第242號裁定聲明異
議，本院裁定如下：
   主  文
異議駁回。
理  由
一、按司法事務官處理事件所為之處分，與法院所為者有同一之
    效力；當事人對於司法事務官處理事件所為之終局處分，得
    於處分送達後十日之不變期間內，以書狀向司法事務官提出
    異議。司法事務官認前項異議有理由時，應另為適當之處分
    ；認異議為無理由者，應送請法院裁定之。法院認第一項之
    異議為有理由時，應為適當之裁定；認異議為無理由者，應
    以裁定駁回之，民事訴訟法第240條之3、第240條之4第1、2
    、3項分別定有明文。次按法院未於訴訟費用之裁判確定其
    費用額者，第一審受訴法院於該裁判有執行力後，應依聲請
    並得依職權以裁定確定之，民事訴訟法第91條第1 項定有明
    文。又所謂「以裁定確定之」，則係指法院已為訴訟費用之
    裁判，僅未確定其費用額而言，即訴訟費用之裁判中未確定
    其費用額之情形。是確定訴訟費用之裁定，僅在確定敗訴之
    當事人應負擔之訴訟費用數額，並非就權利存在與否為確定
    ，其償還義務如何，應從命負擔訴訟費用之裁判定之。因此
    ，當事人在該程序中，自僅得就各個費用項目是否為法律上
    之訴訟費用、數額之計算有無錯誤加以爭執。
二、異議意旨略以：相對人彰化縣政府與伊間之拆屋還地訴訟，
    經本院第一審判決伊全部敗訴，經伊上訴第二審後判決伊部
    分勝訴，負擔訴訟費用額為4/100，並諭知相對人彰化縣政
    府應負擔訴訟費用24/100，既第二審訴訟費用由全體上訴人
    先墊繳，則彰化縣政府應負擔之第二審裁判費新台幣(下同)
    179,859元(749,412×24/100=179,859)即應返還予伊，經原
    裁定誤算彰化縣政府應負擔伊預繳之裁判費為49,529元(749
    ,412×28/100×24/100＝49,529元)，認伊尚應給付彰化縣政府
    25,117元，即有違誤。是本件彰化縣政府經扣除伊應負擔之
    24,412元訴訟費用後，尚應給付伊155,447元(計算式：179,
    859－24,412＝155,447元)，為此聲明異議，請求廢棄原裁定
    等語。
三、經查：相對人彰化縣政府前對異議人及相對人李益鍊等人提
    出拆屋還地等訴訟，經本院以106年度重訴字第99號為第一
    審判決後，異議人及相對人李益鍊等人提起第二審上訴，經
    臺灣高等法院臺中分院以108年度重上字第78號判決異議人
    部分勝訴，相對人彰化縣政府再提起第三審上訴，經最高法
    院以110年度台上字第976號裁定駁回上訴，第二審判決第一
    審（除確定部分外）及第二審訴訟費用由被上訴人(即相對
    人彰化縣政府)負擔百分之24，異議人則負擔4/100等情，核
    與前開歷審判決書主文相符，本件自屬當事人分擔訴訟費用
    之情形。是依前開第二審判決，異議人應負擔相對人彰化縣
    政府預繳之610,304元訴訟費用中之4/100，同時彰化縣政府
    亦應負擔異議人預繳之206,370元訴訟費用中之24/100，故
    兩者抵銷後相對人彰化縣政府尚應給付異議人25,117元【計
    算式:(206,370×24/100)－(610,304×4/100)＝25,117元(元以
    下四捨五入)】，核與原裁定相符。至異議人雖辯稱相對人
    彰化縣政府應給付異議人155,447元云云，惟觀之異議人計
    算方式，係以全體上訴人支付之第二審裁判費749,412元為
    基礎，進而計算相對人彰化縣政府應支付之訴訟費用為179,
    859元(計算式：749,412×24/100＝179,859元)，再扣除異議
    人應負擔之24,412元，故主張相對人彰化縣政府尚應給付異
    議人155,447元，惟異議人主張僅支付206,370元，如何能請
    求全體上訴人預繳之二審裁判費用?故原裁定依異議人主張
    之預繳訴訟費用額，扣除相對人彰化縣政府應負擔之訴訟費
    用額計算並無違誤，異議人所為爭執，自屬無據。從而，異
    議意旨指摘原裁定不當，求予廢棄，為無理由，應予駁回。
四、依民事訴訟法第240 條之4 第3 項後段，裁定如主文。　　
中　 華　　民　　國　110 　年　　10　　月　　13 　　日
                     民事第一庭    法　官  洪志賢
以上正本係照原本作成。
如對本裁定抗告，須於裁定送達後10日內向本院提出抗告狀。
中　　華　　民　　國　　110 　年　　10　　月　　13　　日
                                   書記官  林嘉賢